Minutes et répertoires du notaire Nicolas Charles LE PRÉVOST, janvier 1720 - décembre 1729 (étude I)
Archives nationales
- Minutes de Nicolas Charles LE PRÉVOST, janvier 1720 - janvier 1812; MC/ET/I/288 - MC/ET/I/501
  - Minutes. 1727, mars - avril, mars - avril 1727; MC/ET/I/331
    - Inventaire après décès de Marguerite-Françoise Couturier, à la requête de son époux Louis Mabille, huissier commissaire au Châtelet, rue du Four., 26 avril 1727; MC/ET/I/331
      inventaire après décès; Four (rue du); Couturier, Marguerite-Françoise; Mabille, Louis; huissier de justice; commissaire-priseur
    - Inventaire après décès de Gilles François Puisoy, maître imprimeur en taille douce, rue Saint-Etienne-des-Grès., 28 avril 1727; MC/ET/I/331
      inventaire après décès; Saint-Etienne-des-Grès (rue); Puisoy, Gilles François; imprimeur
    - Contrat de mariage entre Jean Bertherin, suisse de Monsieur d'Andelo, et Jeanne Annequin, rue de Seine., 30 avril 1727; MC/ET/I/331
      contrat de mariage; Seine (rue de); Bertherin, Jean; Annequin, Jeanne
    - Contrat de mariage entre Henri de Grimouville de Larchant, chevalier lieutenant de cavalerie, rue de l'Univertsité, et Françoise-Louise de Grimouville de Larchant, rue de Toulouse., 28 mars 1728; MC/ET/I/331
      contrat de mariage; Grimouville de Larchant, Henri de; Grimouville de Larchant, Françoise-Louise; officier (armée)
  - Minutes. 1727, mai - août, mai - août 1727; MC/ET/I/332
    - Inventaire après décès de Pierre Goussers, cocher, rue des Cinq-Pères, à la requête de son épouse Jeanne Gauvin., 5 mai 1727; MC/ET/I/332
      inventaire après décès; Goussers, Pierre; Gauvin, Jeanne; conducteur de véhicules
    - Contrat de mariage entre Pierre Drinot, marchand de vin, rue de Seine, et Jeanne Labrusse, rue de la Heaumerie., 6 mai 1727; MC/ET/I/332
      contrat de mariage; Seine (rue de); Drinot, Pierre; Labrusse, Jeanne; commerçant
    - Contrat de mariage entre Charles Roberge, jardinier, rue Saint-Dominique, et Antoinette Chevallier, veuve de Pierre Moisy, jardinier, rue de Grenelle., 11 mai 1727; MC/ET/I/332
      contrat de mariage; Saint-Dominique (rue); Grenelle (rue de); Roberge, Charles; Chevallier, Antoinette; Moisy, Pierre; jardinier
    - Menuisier (apprentissage de) § Mise en apprentissage par Aubru, vigneron, de son fils Pierre âgé de 20 ans, pour 6 ans chez Alexandre (Christophe Auguste), nourri, logé, couché, blanchi, pour 150 livres, 11 mai 1727; MC/ET/I/332
      contrat d'apprentissage; Aubru, M.; Aubru, Pierre; Alexandre, Christophe Auguste
    - ALEXANDRE (Christophe Auguste) Maître menuisier; Rue du Sépulcre § Mise en apprentissage chez .., 11 mai 1727; MC/ET/I/332
      contrat d'apprentissage; Alexandre, Christophe Auguste
    - Inventaire après décès de Pierre Esnouf, bourgeois de Paris, secrétaire, à la requête de son épouse Marie-Antoinette Lafilée, rue du Four, 13 mai 1727; MC/ET/I/332
      inventaire après décès; Four (rue du); Esnouf, Pierre; Lafilée, Marie-Antoinette; secrétaire
    - Contrat de mariage entre Jacques Alles, compagnon maçon, rue du Vieux-Colombier et Françoise Girard, rue des Vieilles-Tuileries., 18 mai 1727; MC/ET/I/332
      contrat de mariage; Vieux-Colombier (rue du); Vieilles-Tuileries (rue des); Alles, Jacques; Girard, Françoise; maçon
    - Contrat de mariage entre Jean-Baptiste Genty, valet de chambre de monsieur le Duc de Villars Brancas, rue Saint-Dominique, et Geneviève Leclerc, veuve de Georges Fournier, employé., 18 mai 1727; MC/ET/I/332
      contrat de mariage; Saint-Dominique (rue); Genty, Jean-Baptiste; Leclerc, Geneviève; Fournier, Georges; employé de maison
    - ROBIN (Etienne) Architecte Poitiers § Procuration déposée, 20 mai 1727; MC/ET/I/332
      procuration; Robin, Etienne
    - Contrat de mariage entre Claude Brochois, maître serrurier, rue des Vieilles-Tuileries, et Marguerite-Françoise Bailleul, rue du Four., 22 mai 1727; MC/ET/I/332
      contrat de mariage; Vieilles-Tuileries (rue des); Four (rue du); Brochois, Claude; Bailleul, Marguerite-Françoise; serrurier
    - FROCHOIS (Claude) Maître Serrurier Rue des Vieilles Tuilerie § Mariage de .., 22 mai 1727; MC/ET/I/332
      contrat de mariage; Frochois, Claude
    - Contrat de mariage entre Gilles Delamotte, maître savetier, rue Saint-Honoré, et Marie-Catherine Praguin, rue de la Grenouillère., 22 mai 1727; MC/ET/I/332
      contrat de mariage; Saint-Honoré (rue); Delamotte, Gilles; Praguin, Marie-Catherine; bottier
    - Contrat de mariage entre Claude Drigny, gagne-deniers, rue de Bourbon, et Claude Salmont, veuve de Jean Gauchereau, marchand de vin, rue de Bourbon., 23 mai 1727; MC/ET/I/332
      contrat de mariage; Drigny, Claude; Salmont, Claude; Gauchereau, Jean; journalier; commerçant
    - Contrat de mariage entre Jean Jaccotot, valet de chambre, tapissier de l'abbé de Vaubrun, rue de Grenelle, et Marie Paillasson, rue de Grenelle., 24 mai 1727; MC/ET/I/332
      contrat de mariage; Grenelle (rue de); Jaccotot, Jean; Paillasson, Marie; employé de maison; tapissier; abbé
    - Inventaire après décès de Louis Delavigne, marchand fruitier oranger, rue Sainte-Marguerite, à la requête de son épouse Jeanne Lhéritier., 27 mai 1727; MC/ET/I/332
      inventaire après décès; Sainte-Marguerite (rue); Delavigne, Louis; Lhéritier, Jeanne; commerçant
    - Inventaire après décès de Pierre Doit, officier de bouche, rue des Cordiers, à la requête de son épouse Anne Legrand., 28 mai 1727; MC/ET/I/332
      inventaire après décès; Cordiers (rue des); Doit, Pierre; Legrand, Anne
    - LAMY (Jean Antoine) Maître tapissier Rue de Sèvre § Constitution, 31 mai 1727; MC/ET/I/332
      constitution de rente; Lamy, Jean Antoine
    - LAMY (J. Antoine) maître tapissier Rue de Sevre § Bail de meubles, 6 juin 1727; MC/ET/I/332
      bail; Lamy, J. Antoine
    - Inventaire après décès de Simon Marty Lesprit, bourgeois de Paris, rue de Seine, époux de Jeanne Marie Faure., 9 juin 1727; MC/ET/I/332
      inventaire après décès; Seine (rue de); Lesprit, Simon Marty; Faure, Jeanne Marie
    - Contrat de mariage entre Pierre Magault, laboureur, ferme du marquisat de Leuville, et Jeanne Machelard., 13 juin 1727; MC/ET/I/332
      contrat de mariage; Magault, Pierre; Machelard, Jeanne; agriculteur
    - Contrat de mariage entre Pierre-Gaspard-Balthazard-Melchior Bauché, fondeur de la typographie, rue des Cordiers, et Anne Legrand, veuve de Pierre Doit, rue des Cordiers., 17 juin 1727; MC/ET/I/332
      contrat de mariage; Cordiers (rue des); Bauché, Pierre-Gaspard-Balthazard-Melchior; Legrand, Anne; Doit, Pierre
    - Reconnaissance par Jean Fauvel, architecte du roi, juré expert entrepreneur, demeurant rue Saint-Antoine, d'une part, et Pierre-François-Martial Duchesnay, bourgeois de Paris, demeurant à la Villette, d'autre part, du mémoire, arrêté par les parties, des travaux faits par Fauvel dans une maison sise à la Villette, appartenant audit Duchesnay, et qui se monte à 2.000 livres., 18 juin 1727; MC/ET/I/332
    - Testament de Jeanne-Marie Faure, veuve de Simon Lesprit, rue de Seine., 19 juin 1727; MC/ET/I/332
      testament; Seine (rue de); Faure, Jeanne-Marie; Lesprit, Simon
    - Contrat de mariage entre Jean-Baptiste Lommeau d'Oinville, mousquetaire du roi, rue de Beaune, et Marie Bonne Barré de Boisdionne., 23 juin 1727; MC/ET/I/332
      contrat de mariage; Beaune (rue de); Lommeau d'Oinville, Jean-Baptiste; Barré de Boisdionne, Marie Bonne
    - Testament d'Anne Lelong, veuve de feu Firmin Lapierre, maître tourneur, rue de la Vannerie., 26 juin 1727; MC/ET/I/332
      testament; Vannerie (rue de la); Lelong, Anne; Lapierre, Firmin; tourneur
    - LAPIERRE (Firmin) Maître tourneur - Rue de la Vannerie § Testament de la veuve de .., 26 juin 1727; MC/ET/I/332
      testament; Lapierre, Firmin
    - Inventaire après décès de Marie Marguerite Soudoyer, épouse de Mathias Guimont, marchand chapelier, rue de Buci., 30 juin 1727; MC/ET/I/332
      inventaire après décès; Buci (rue de); Soudoyer, Marie Marguerite; Guimont, Mathias; commerçant; fabricant d'accessoires vestimentaires
    - Inventaire après décès de Jean-Baptiste Moreau, maître perruquier, rue Sainte-Marguerite, époux de Marie Colas, sage-femme., 3 juillet 1727; MC/ET/I/332
      inventaire après décès; Sainte-Marguerite (rue); Moreau, Jean-Baptiste; Colas, Marie; coiffeur; sage-femme
    - PETIT (Robert) maître Maçon Rue Féron ( ? ) § Inventaire après décès de frère de .., 3 juillet 1727; MC/ET/I/332
      inventaire; Petit, Robert
    - Inventaire après décès de Michel Petit, entrepreneur en bâtiment, rue Princesse, époux de Marie Marguerite Piron., 3 juillet 1727; MC/ET/I/332
      inventaire après décès; Princesse (rue); Petit, Michel; Piron, Marie-Marguerite; chef d'entreprise
    - Inventaire après décès de Marie-Angélique Dumas, à la requête de son époux François-Pierre Gaultier, maître corroyeur, rue des Poulies., 4 juillet 1727; MC/ET/I/332
      inventaire après décès; Poulies (rue des); Dumas, Marie-Angélique; Gaultier, François-Pierre; tanneur
    - Inventaire après décès de Marguerite Gaume, rue du Rempart, à la requête de son époux Charles Fremont, maître maréchal., 4 juillet 1727; MC/ET/I/332
      inventaire après décès; Rempart (rue du); Gaume, Marguerite; Fremont, Charles
    - Inventaire après décès d'Elisabeth Letellier, rue de la Harpe., 5 juillet 1727; MC/ET/I/332
      inventaire après décès; Harpe (rue de la); Letellier, Elisabeth
    - Testament de Melchior Philibert, banquier, bourgeois de Lyon., 5 juillet 1727; MC/ET/I/332
      testament; Philibert, Melchior; banquier
    - Testament de Jean-Charles Bourbon, marchand fripier, rue Dauphine., 11 juillet 1727; MC/ET/I/332
      testament; Dauphine (rue); Bourbon, Jean-Charles; commerçant; brocanteur
    - Contrat de mariage entre Michel-Ignace Deschamps, perruquier, enclos de l'abbaye de Saint-Germain-des-Prés, et Elisabeth Brunet, rue de Seine., 11 juillet 1727; MC/ET/I/332
      contrat de mariage; Saint-Germain-des-Prés (hameau); Seine (rue de); Deschamps, Michel-Ignace; Brunet, Elisabeth; coiffeur
    - Contrat de mariage entre François Faré, gagne-deniers, rue de l'Egoût, et Marie-Thérèse Rameau, veuve de Pierre Molan, rue des Canettes., 13 juillet 1727; MC/ET/I/332
      contrat de mariage; Egout (rue de l'); Canettes (rue des); Faré, François; Rameau, Marie-Thérèse; Molan, Pierre; journalier
    - Contrat de mariage entre Sulpice Déron, domestique, à Hautebrière, paroisse Saint-Rémy proche Montfort-l'Amaury, et Jeanne-Françoise Legras, rue du Giard (?) ou Guisarde?, 16 juillet 1727; MC/ET/I/332
      contrat de mariage; Guisarde (rue); Déron, Sulpice; Legras, Jeanne-Françoise; employé de maison
    - Contrat de mariage entre Arnaud Marquès, maître d'hôtel chez le duc de Noirmoutier, y demeurant, et Jeanne Lhéritier, veuve de feu Louis Delavigne, rue Sainte-Marguerite., 18 juillet 1727; MC/ET/I/332
      contrat de mariage; Sainte-Marguerite (rue); Marquès, Arnaud; Lhéritier, Jeanne; Delavigne, Louis; Noirmoutier, (duc de); maître d'hôtel
    - Contrat de mariage entre Louis Joseph Vonschriltz, fondeur et ciseleur, rue Charpentier, et Marie Charlotte Monchaussé, rue Charpentier., 18 juillet 1727; MC/ET/I/332
      contrat de mariage; Vonschriltz, Louis Joseph; Monchaussé, Marie Charlotte
    - Seguin (Guillaume), menuisier, rue Mazarine. § Révocation, 20 juillet 1727; MC/ET/I/332
      renonciation; Seguin, Guillaume
    - Inventaire après décès de Margueritte Besnard, à la requête de son époux Simon Caille, marchand épicier, bourgeois de Paris, rue Saint-Jacques., 24 juillet 1727; MC/ET/I/332
      inventaire après décès; Saint-Jacques (rue); Besnard, Margueritte; Caille, Simon; commerçant; commerçant
    - Contrat de mariage entre François-Louis de Fallange, écuyer, secrétaire des commandements de Son Altesse de Lorraine, et Marie-Anne Pierret, rue Jacob., 26 juillet 1727; MC/ET/I/332
      contrat de mariage; Jacob (rue); Fallange, François-Louis de; Pierret, Marie-Anne
    - Contrat de mariage entre Etienne Crétigny, cordonnier, la Grenouillère, et Marie-Anne Roger, la Grenouillère., 27 juillet 1727; MC/ET/I/332
      contrat de mariage; Grenouillière (quai de la); Crétigny, Etienne; Etienne Marie-Anne; cordonnier
    - Contrat de mariage entre Laurent Hémonnot, avocat au Parlement, rue de Touraine, et Louise Françoise Collesse, sur les fossés de l'ancienne Estrapade., 29 juillet 1727; MC/ET/I/332
      contrat de mariage; Touraine (rue de); Hémonnot, Laurent; Collesse, Louise Françoise; avocat au parlement (Ancien Régime)
    - POUCE (Claude) Maître tapissier Rue Du Four. § Mise en Apprentissage chez .., 1er août 1727; MC/ET/I/332
      contrat d'apprentissage; Pouce, Claude
    - APPRENTISSAGE (Tapissier) § Mise en apprentissage par Anne Bourpuignon Bourgeoise, de son fils NAUDIN (Charle) âgé de 15 ans pour 6 ans chez POUCE (Claude) M. Tapissier, nourri, logé, couché, 3 demi septiers de vin par jour blanchi, moyennant 600 livres., 1er août 1727; MC/ET/I/332
    - Inventaire après décès de Thibault Lefranc, maître couvreur de maisons, rue du Four, époux de Marguerite Feuchère., 4 août 1727; MC/ET/I/332
      inventaire après décès; Four (rue du); Lefranc, Thibault; Feuchère, Marguerite; couvreur
    - JACQUES (Mathieu) Maître maçon Rue et Champ Fleury § Devis et marché, 4 août 1727; MC/ET/I/332
      devis; marché; Jacques, Mathieu
    - Inventaire après décès de Catherine-Félicité Du Bellay, princesse de Robecq, dressé à son domicile, grande rue du Bac, à la requête de son époux, Anne-Auguste de Montmorency, prince de Robecq, grand maître de la maison de la reine douairière d'Espagne, en son nom et comme tuteur de leurs trois enfants mineurs., 4 août 1727; MC/ET/I/332
      Les tableaux ont été estimés par André Tramblin, maître peintre, demeurant quai de Gesvres.
      42 tableaux sans noms d'auteurs, peints sur cuivre, sur bois, sur marbre ou sur toile, prisés entre 8 et 100 livres: sujets religieux, 7; mythologie, 6; genre, 13; paysages, 9; fruits et animaux, 2; têtes et figures, 5. À noter, deux tableaux de prix: Moïse frappant le rocher, grand tableau peint sur bois, b.b.d., prisé 1.200 livres, et Vénus et l'Amour, grand tableau sur toile, b.b.d., prisé 1.200 livres.
      Documents du Minutier central concernant l'histoire de l'art (1700-1750), par Mireille Rambaud, tome II [études I à X, soit 2357 actes], Paris, Archives nationales, 1971, p. 853 (instrument de recherche imprimé dématérialisé, certaines notices sont plus détaillées dans la version intégrale accessible en ligne par la rubrique 'Autres instruments de recherche', voir contexte dans le Plan d’orientation général - Notaires de Paris, guides thématiques du Minutier).
    - Inventaire après décès de Catherine-Félicité Du Bellay, à la requête de son époux Anne-Auguste de Montmorency, prince de Rebec, lieutenant général des armées du Roi, rue du Bac., 4 août 1727; MC/ET/I/332
      inventaire après décès; Bac (rue du); Montmorency, Anne Auguste de (1679-1745); Du Bellay, Catherine Félicité (1707-1727); officier (armée)
    - Inventaire après décès de Marie-Anne Catinat, à la requête de son époux Jacques Pascal, maître menuisier, rue du Sépulcre., 11 août 1727; MC/ET/I/332
      inventaire après décès; Saint-Sépulcre (rue du); Catinat, Marie-Anne; Pascal, Jacques; menuisier
    - Contrat de mariage entre Antoine Justrobe, domestique, rue de Verneuil, et Marie Gobert, rue du Four., 16 août 1727; MC/ET/I/332
      contrat de mariage; Verneuil (rue de); Four (rue du); Justrobe, Antoine; Gobert, Marie; employé de maison
    - Inventaire après décès de Mathieu Le Beau, marchand de bestiaux, rue de la Plume (ou Traverse), époux d'Etiennette Meunier., 19 août 1727; MC/ET/I/332
      inventaire après décès; Plume (rue de la); Traverse (rue); Le Beau, Mathieu; Meunier, Etiennette; commerçant
    - BESANÇON (Simon de) Maître peintre Rue des Fossés § Bail par..., 21 août 1727; MC/ET/I/332
      bail; Besançon, Simon de
    - Contrat de mariage entre Arnaud Tinairan, gagne-denier, Hôtel Royal des Invalides, et Etiennette Meunier, veuve de Mathieu Lebeau, rue de la Plume., 23 août 1727; MC/ET/I/332
      contrat de mariage; Invalides (hôtel des); Plume (rue de la); Tinairan, Arnaud; Meunier, Etiennette; Lebeau, Mathieu; journalier
    - Inventaire après décès de Yves Cottel-Lemoine, dit Lafontaine, rue Férou, à la requête de son épouse Julienne Barge., 29 août 1727; MC/ET/I/332
      inventaire après décès; Férou (rue); Cottel-Lemoine dit Lafontaine, Yves; Barge, Julienne
    - BARGE (Jullienne) veuve Yves COTTEL § Procès verbal tenant bien d'inventaire par Jullienne BARGE, 29 août 1727; MC/ET/I/332
      procès-verbal; Barge, Julienne
    - Contrat de mariage entre Mathieu Cressé, maître et marchand fourbisseur, rue du Four, et Julienne Barge, veuve de Yves Cottil, rue Férou., 14 septembre 1727; MC/ET/I/332
      contrat de mariage; Four (rue du); Férou (rue); Cressé, Mathieu; Barge, Julienne; Cottil, Yves; armurier; commerçant
  - Minutes. 1727, septembre - décembre, septembre - décembre 1727; MC/ET/I/333
    - Contrat de mariage entre Pierre Martin, compagnon cordonnier, rue de Grenelle, et Anne Petit, rue du Sépulcre., 14 novembre 1724; MC/ET/I/333
      contrat de mariage; Grenelle (rue de); Saint-Sépulcre (rue du); Martin, Pierre; Petit, Anne; cordonnier
    - Testament de Nicolas Beuve, marchand miroitier, rue de Bussy., 6 septembre 1727; MC/ET/I/333
      testament; Buci (rue de); Beuve, Nicolas; commerçant; miroitier
    - Contrat de mariage entre Jacques de Lalande, bourgeois de Paris, rue Jacob, et Françoise Brulé, rue des Deux-Anges., 8 septembre 1727; MC/ET/I/333
      contrat de mariage; Jacob (rue); Deux-Anges (rue des); Lalande, Jacques de; Brulé, Françoise
    - JAMBON (Jean) Entrepreneur de bâtiment Rue de Sépulcre .. § Obligation rapportée, 8 septembre 1727; MC/ET/I/333
      obligation; Jambon, Jean
    - Inventaire après décès de Marc antoine de Viaux, seigneur de la Chastelaize, lieutenant colonel au régiment de Chamazel, époux de Marie-Thérèze de Santeuil, rue Princesse., 9 septembre 1727; MC/ET/I/333
      inventaire après décès; Princesse (rue); Viaux, Marc Antoine de; Santeuil, Marie-Thérèze de
    - Inventaire après décès de Pierre Chertemps, chevalier, marquis de Seuil, seigneur de Charon, rue Saint-Dominique, à la requête de son épouse Marie-Madeleine-Charlotte de Faucon., 15 septembre 1727; MC/ET/I/333
      inventaire après décès; Saint-Dominique (rue); Chertemps, Pierre (marquis de Seuil, seigneur de Charon); Faucon, Marie-Madeleine-Charlotte de
    - Inventaire après décès de Pierre maulny, marchand de vin, rue Saint-Etienne-des-Grès, époux de Louise Riberolle., 15 septembre 1727; MC/ET/I/333
      inventaire après décès; Saint-Etienne-des-Grès (rue); Maulny, Pierre; Riberolle, Louise; commerçant
    - Inventaire après décès de Marguerite Poitier, rue de Vaugirard, épouse de Jean André de Thiers., 18 septembre 1727; MC/ET/I/333
      inventaire après décès; Vaugirard (rue de); Poitier, Marguerite; Thiers, Jean-André de
    - Testament de Françoise Magny, épouse de Jacques François Lecomte., 20 septembre 1727; MC/ET/I/333
      testament; Magny, Françoise; Lecomte, Jacques François
    - Testament de Françoise Lenoir, rue du Cherche-Midi., 21 septembre 1727; MC/ET/I/333
      testament; Cherche-Midi (rue du); Lenoir, Françoise
    - Testament de Marie Barbe Quay, rue de la Chaise, veuve de Nicolas Vincent, bourgeois de Paris., 24 septembre 1727; MC/ET/I/333
      testament; Chaise (rue de la); Quay, Marie Barbe; Vincent, Nicolas
    - Contrat de mariage entre Jean Baptiste Rallet, maître potier de terre, rue du Four, et Marie Anne Pelletier, ouvrière., 25 septembre 1727; MC/ET/I/333
      contrat de mariage; Four (rue du); Rallet, Jean-Baptiste; Pelletier, Marie Anne; potier
    - Inventaire après décès de Charles Monnot, voiturier par terre, rue du Bac, époux de Marie Louise Lapie., 27 septembre 1727; MC/ET/I/333
      inventaire après décès; Bac (rue du); Monnot, Charles; Lapie, Marie Louise; transporteur de marchandises
    - Contrat de mariage entre Marc-Antoine Avenard, rue Guérin-Boisseau, et Anne-Geneviève Dodemant, rue Guérin-Boisseau., 28 septembre 1727; MC/ET/I/333
      contrat de mariage; Guérin-Boisseau (rue); Avenard, Marc-Antoine; Dodemant, Anne-Geneviève
    - Contrat de mariage entre Léonard Robye, dit Durant, domestique, rue de l'Egoût, et Marie Claude Avalle, veuve de Robert Monnery, Basse-Villeneuve., 29 septembre 1727; MC/ET/I/333
      contrat de mariage; Egout (rue de l'); Robye dit Durand, Léonard; Avalle, Marie-Claude; Monnery, Robert; employé de maison
    - LEVASSEUR (Louis Antoine) Maître tapissier Rue du Four § Liquidation de droits, 30 septembre 1727; MC/ET/I/333
      Levasseur, Louis Antoine
    - Contrat de mariage entre André Chausson, dit Dupuy, maître perruquier, rue de Vaugirard, et Marie-Anne de Lisle, Versailles., 1er octobre 1727; MC/ET/I/333
      contrat de mariage; Vaugirard (rue de); Versailles (Yvelines); Chausson, André; Lisle, Marie-Anne de; coiffeur
    - Contrat de mariage entre Pierre Leclerc, maître tourneur, rue Marivaux, et Marie Anne Husson, rue Marivaux., 1er octobre 1727; MC/ET/I/333
      contrat de mariage; Marivaux (rue); Leclerc, Pierre; Husson, Marie Anne; tourneur
    - Inventaire après décès de Catherine Cotille, rue Saint-Guillaume, à la requête de son époux Toussaint Labadye, maître menuisier., 7 octobre 1727; MC/ET/I/333
      inventaire après décès; Saint-Guillaume (rue); Cotille, Catherine; Labadye, Toussaint; menuisier
    - Contrat de mariage entre Pierre Martenot, domestique de monsieur Loterat, rue du Sépulcre, et Jeanne Aubert, rue du Sépulcre., 15 octobre 1727; MC/ET/I/333
      contrat de mariage; Saint-Sépulcre (rue du); Martenot, Pierre; Loterat, (monsieur); Aubert, Jeanne; employé de maison
    - Testament de Louis Maroy, maître d'hôtel, rue du Regard., 17 octobre 1727; MC/ET/I/333
      testament; Regard (rue du); Maroy, Louis; maître d'hôtel
    - Inventaire après décès de Anne Boucher, rue Guizarde., 21 octobre 1727; MC/ET/I/333
      inventaire après décès; Guisarde (rue); Boucher, Anne
    - Contrat de mariage entre Jean-Frédéric Delatour, domestique, rue de Grenelle, et Marguerite Derouvroy, rue du Bac., 24 octobre 1727; MC/ET/I/333
      contrat de mariage; Grenelle (rue de); Bac (rue du); Delatour, Jean-Frédéric; Derouvroy, Marguerite; employé de maison
    - Contrat de mariage entre Louis Bourdin, rue du Bac, et Marie-Charlotte Martel, la Grenouillère., 26 octobre 1727; MC/ET/I/333
      contrat de mariage; Bac (rue du); Grenouillière (quai de la); Bourdin, Louis; Martel, Marie-Charlotte
    - Contrat de mariage entre Toussaint Labadye, maître menuisier, rue Saint-Guillaume, et Jeanne Bijeon, rue d'Orléans., 29 octobre 1727; MC/ET/I/333
      contrat de mariage; Saint-Guillaume (rue); Orléans (rue d'); Labadye, Toussaint; Bijeon, Jeanne; menuisier
    - Inventaire après décès de Jeanne-Marie Faure, veuve de Simon-Marty Lesprit, bourgeois de Paris, rue de Seine., 30 octobre 1727; MC/ET/I/333
      inventaire après décès; Seine (rue de); Faure, Jeanne-Marie; Lesprit, Simon-Marty
    - Contrat de mariage entre Pierre-Ignace Biocher, tailleur d'habits, rue des Boucheries, et Marie-Françoise Leloup, rue des Canettes., 3 novembre 1727; MC/ET/I/333
      contrat de mariage; Canettes (rue des); Biocher, Pierre-Ignace; Leloup, Marie-Françoise; tailleur d'habits
    - DANIEL (Jacques) Tapissier - Rue Verderet § Abstention et notoriété, 3 novembre 1727; MC/ET/I/333
      Daniel, Jacques
    - Testament de Jacques Sibire, marchand carrier, rue des Vieilles-Tuileries., 3 novembre 1727; MC/ET/I/333
    - Testament de Simon Perreau, bourgeois de Paris, rue Guisarde., 4 novembre 1727; MC/ET/I/333
      testament; Guisarde (rue); Perreau, Simon
    - Inventaire après décès de Jacqueline Lefèvre, rue de la Corne, épouse de Jacques Legrand., 5 novembre 1727; MC/ET/I/333